# 定期存款列报

提问人：tony868lamy 时间：2011-01-28 20:18:22
“货币资金”项目，反映企业期末持有的现金、银行存款和其他货币资金等总额。企业持有的原始存款期限在 3 个月以内的定期存款，也在本项目反映。 请问： 1 ） 3 个月以内将到期的定期存款放在“货币资金--其他货币资金”？ 2 ） 3 个月以上的定期存款放在哪个报表项目列报比较合适呢？

回答人：chenyiwei
这个问题与前面讨论过的定期存款是否作为现金及现金等价物的判断是有关联的。 如果定期存款有明确的持有至到期的意图和财务能力，则应列报为其他流动资产或其他非流动资产。相应地，在现金流量表上不作为现金及现金等价物，其变动计入投资活动的现金流量。 如果定期存款的持有意图不明确，随时可能在现金不足时提前支取用于支付用途的，则继续保留在“银行存款”科目中，报表上列报为货币资金，相应地，现金流量表上仍作为现金及现金等价物列报。

回答人：chenyiwei
回复 板凳 tony868lamy 的帖子可以作为参考标准之一。

回答人：chenyiwei
回复 8 楼 tony868lamy 的帖子资产负债表上没有把此类定期存款使用带有“投资”二字的项目名称来列报，就说明利润表上不需要把其利息收入列报为投资收益。包括委托贷款的利息收入，也是其他业务收入而不是投资收益，我认为定期存款的利息收入可比照上述原则处理。 这些问题都体现了现行利润表中的“投资收益”这一分类实际上是不科学的，希望以后能够改变。

回答人：chenyiwei
回复 10 楼 tony868lamy 的帖子现金流量表中的“投资活动”所针对的是“长期资产的购建和不包括在现金等价物范围的投资及其处置活动”，并不要求形成名称中包含“投资”二字的资产，所以不矛盾。

回答人：chenyiwei
回复 zico9999 的帖子
定期存款的核算科目主要取决于该定期存款的期限和管理层的持有意图：
（ 1 ）管理层没有明确的将其持有至到期的意图，可能随时提前支取以应付现金支付的需要，则此时可以继续在“银行存款”科目中核算，在现金流量表中该部分定期存款可继续作为“现金”看待。但因为没有明确的持有至到期的意图，所以不能在期末按照定期存款利率计提利息。 （ 2 ）管理层具有明确的将其持有至到期以赚取相对较高的利息收益的意图，且企业自由现金流量充足，预计无需在该定期存款到期前提前支取以应对支付需求的，则这部分定期存款应当根据到期日距离资产负债表日的时间长短，在“其他流动资产”或者“其他非流动资产”中列报。这种情况的定期存款在现金流量表中不能作为现金及现金等价物看待，其存出和到期收回应作为投资活动的现金流量。但这种情况下对定期存款可以在期末按照约定的定期存款利率计提应收利息和确认利息收入。 总之，对于同一笔定期存款而言，“在现金流量表上作为现金”和“期末按定期存款利率计提利息”两者只能选一，不能同时使用。 银行贷款的利息在期末应按权责发生制计提，尤其是最后 11 天的应付利息。

提问人：yemingzhu1980 时间：2011-11-15 17:01:04
陈老师，您上面说的第一种情况：做分录：借方计入什么科目 贷;银行存款 谢谢老师指点。

回答人：chenyiwei
也可以账务上在其他货币资金核算，或者在银行存款专设明细核算，报表列报时调整。

提问人：zengfengxia 时间：2012-12-10 12:47:00
我理解，如果以前年度的定期存款的目的是为了获取高于活期的利息收入并准备持有至到期，当时的现金流出应当是投资活动的，现在收回也应当作为投资活动，如果以前年度的目的不是上述目的，那相应的定期存款就是现金，提前收回对现金流量表没有影响。

回答人：chenyiwei
赞同此观点。分类和列报是否恰当的判断在很大程度上要看投出时的财务能力和持有意图。不能依据后来新出现且当初无法合理预见的情况来推翻当初所作判断和估计的合理性。

提问人：山野孤鹜 时间：2013-05-31 00:00:45
回复 chenyiwei 的帖子
请问陈版主，为什么定期存款不能作为持有至到期投资进行列报呢，貌似也符合持有至到期投资的定义呀。谢谢

回答人：chenyiwei
因为持有至到期投资必须有活跃市场，而定期存款没有。所以定期存款只能是贷款和应收款项类的金融资产。

提问人：shenhf0705 时间：2015-12-08 18:42:15
请问陈版主：我能够理解定期存款计提利息和作为现金等价物只能 2 者选其一，那么我想问一下，是不是作为现金等价物，跟是不是3 个月内到期没有关系？假设 12 月 31 日，有一笔定期存款还有 2 个月到期，但是又计提了应收利息，那么是不是就不能作为现金等价物，而资产负债表的披露也要披露在其他流动资产？

回答人：chenyiwei
定期存款不可能作为现金等价物，只可能作为现金。判断是否构成现金的标准与三个月内到期没有关联。

提问人：fangdaojun 时间：2016-01-22 14:28:37
陈版，在实务中遇到一个问题，为从银行取得一笔长期借款 10 亿元，银行要求企业必须做一笔定期存款才可放贷，企业按照要求向银行定存了 5 亿元 3 个月， 1 个月后企业急需用钱又从企业将此笔定存贴现并付了 100 万的贴现费，实际定存到账为4.99亿元，请问，此笔定存的支付和收取在现金流量表中如何列示合适？个人认为，这笔定存的发生是筹资活动的一部分，是否应放在筹资活动中其他项呢？谢谢

回答人：chenyiwei
如果该笔定存就是为了取得借款，银行的附加条件，其利息收入小于对应的贷款利息，则可以认为其现金流归类于筹资活动。

提问人：komachan 时间：2016-03-11 16:18:41
如果定期存款，是最终划分为其他流动资产，其他非流动资产，那会计科目是怎么核算呢？还是银行存款吗？

回答人：chenyiwei
也可以。报表编制时分析填列即可。

提问人：dvgling 时间：2016-07-26 10:32:42
陈老师，我想跟您请教下： 一笔存期 3 年的定期，其利率是分阶段设置的，提前支取也会按已存储的时间获得对应较高的利息。管理层当时是为了相对较高的利息收益，且企业自有现金流量充足，但是管理层如有有现金需求或者有更好的投资去处时就会随时支取，即是否持有到期不明确。该存款目前已存了 6 个月。 这种存款，我认为资产负债表中继续放在货币资金列示；但是现金流量表中不作为现金等价物列示，且投出时作为投资活动列示。期末可根据相应已存储时间段对应的利率计提应收利息。 请问陈老师，这种情况的存款，这样处理是否合适？谢谢老师。

回答人：chenyiwei
你的意见总体上合理，但资产负债表中的列报，需根据管理层的持有意图来判断是流动资产还是非流动资产，如果是流动资产则可以列入货币资金，如果是非流动资产则应列入其他非流动资产。

提问人：zhs7403 时间：2016-07-26 22:17:20
现金等价物指企业持有的期限短、流动性强、易于转换成已知金额现金、价值变动风险较小的投资。是否现金流也作为现金等价物？

回答人：chenyiwei
现金等价物是“投资”，因此此类定期存款不可能作为现金等价物。